【裁判字號】    94,訴,1996
【裁判日期】    950731
【裁判案由】    妨害電腦使用罪等
【裁判全文】
臺灣臺中地方法院刑事判決              94年度訴字第1996號
公  訴  人  臺灣臺中地方法院檢察署檢察官
被      告  癸○○
選任辯護人  陳大俊律師
            張秀瑜律師
被      告  丙○○
選任辯護人  蔡瑞麒律師
被      告  甲○○○
選任辯護人  林瓊嘉律師
被      告  丁○○
            乙○○
上  一  人
選任辯護人  陳大俊律師
            張秀瑜律師
上列被告等因妨害電腦使用罪等案件，經檢察官提起公訴（九十
三年度偵字第二一七四六、二二○七三號、九十四年度偵字第八
○○號），本院判決如下：
    主    文
癸○○、丙○○、甲○○○、丁○○、乙○○均無罪。
    理    由
一、公訴意旨略以：
  (一)被告癸○○、丙○○、甲○○○三人原係可貿企業股份有公
    司（下稱可貿公司）之員工，被告癸○○於民國九十三年九
    月十三日離職；被告丙○○於九十三年九月十五日離職；被
    告甲○○○於九十三年八月二十二日離職。被告癸○○、甲○○○、丙○○三人於可貿公司任職期間均為為可貿公司處
    理事務及應負保守業務秘密之人，詎渠等三人竟基於共同意
    圖為自己不法之利益及洩漏可貿公司所有工商祕密之犯意聯
    絡，於上揭離職之際，將所掌管持有關於可貿公司之營業秘
    密等資料攜出，並旋於九十三年十月十五日，在臺中市西屯
    區○○○○街九一號一樓，另行設立「三立士實業有限公司
    」（下稱三立士公司），將上揭攜出之營業秘密等資料供三
    立士公司用以對外營業招募訂單之用，致可貿公司受有商業
    利益損失及營業秘密資料外流之損害。
  (二)被告癸○○、甲○○○、丙○○三人於設立三立士公司後，
    旋即與任職於安成實業有限公司（下稱安成公司）之被
    告丁○○四人基於共同意圖為自己不法之利益及洩漏安成
    公司所有工商祕密之概括犯意聯絡，自九十三年十月間起，
    由被告丁○○以寄送電子郵件之方式，將所掌管之安成公
    司的商業營業秘密（如訂貨單、成本報價表、業績表、成本
    分析表等營業秘密），連續寄送至被告癸○○所有之leon_l
    oshihchang@yahoo.coｍ.tw、leon@we12.com.tw電子郵件信
    箱，被告丙○○所有之ethan@we12.com.tw電子郵件信箱，
    及被告甲○○○所有之weasley@we12.com.tw電子郵件信箱
    中，以供被告癸○○、甲○○○、丙○○等人所經營之三立
    士公司用以對外營業招募訂單之用，因此無故取得安成公
    司關於營業秘密之電磁紀錄，致安成公司受有商業利益損
    失及營業秘密資料外流之損害。
  (三)被告癸○○、甲○○○、丙○○三人於設立三立士公司後，
    旋即與任職於欣美實業股份有限公司（下稱欣美公司）之被
    告乙○○四人基於共同意圖為自己不法之利益及洩漏欣美公
    司所有工商秘密之犯意聯絡，於九十三十一月一日某時，由
    被告乙○○將欣美公司於九十三年十月間，前往德國參展所
    獲取之工商營業機密，交予被告癸○○、甲○○○、丙○○
    等人，供三立士公司作為對外營業招募客戶訂單之用，致欣
    美公司受有商業利益損失（含籌備、開發及參展等費用約新
    臺幣三百萬元）及營業秘密資料外流之損害。
  (四)因被告癸○○等五人上開所為，而認被告癸○○、丙○○、
    甲○○○、丁○○涉犯刑法第三百十七條洩漏工商秘密罪嫌
    、同法第三百十八條之二加重洩漏工商秘密罪嫌、同法第三
    百四十二條第一項背信罪嫌、同法第三百五十九條無故取得
    他人電磁紀錄罪嫌，被告乙○○涉犯刑法第三百十七條洩漏
    工商秘密罪嫌、同法第三百四十二條第一項背信罪嫌云云。
二、按犯罪事實應依證據認定之，無證據不得認定犯罪事實；又
    不能證明被告犯罪者，應諭知無罪之判決，刑事訴訟法第一
    百五十四條第二項、第三百零一條第一項分別定有明文。次
    按認定不利於被告之事實，須依積極證據，苟積極證據不足
    為不利於被告事實之認定時，即應為有利於被告之認定，更
    不必有何有利之證據；又事實之認定，應憑證據，如未能發
    現相當證據，或證據不足以證明，自不能以推測或擬制之方
    法，以為裁判之基礎，最高法院分別著有三十年上字第八一
    六號、四十年臺上字第八六號判例可資參照。
三、檢察官認定被告癸○○等五人涉有前開犯行，無非係以：(1)
    被告癸○○、甲○○○、丙○○、丁○○供述；(2)證人即欣
    美公司負責人壬○○於偵查中之證述；(3)證人陳欽錫即當日
    執行搜索之員警於偵查中之證述；(4)扣案之儲存上揭資料之
    桌上型電腦二部、手提電腦一部、電磁紀錄一批、可貿公司
    資料一批、安成公司資料一批、光碟片三十八片、光碟片
    一片等物品；(5)偵查卷附之書面資料三十紙、電子郵件書面
    資料一百三十六紙；(6)偵查卷附之欣美公司之營業資料七十
    四張、欣美公司德國參展支出明細資料一份，為其所憑之論
    據。訊據被告癸○○固坦承離職時有攜出光碟片三十八片，
    及收受被告丁○○寄發之電子郵件，惟堅詞否認有上揭犯行
    ，陳稱：伊與被告丙○○、甲○○○並沒有預謀要成立三立
    士公司，扣案之三十八片光碟片是為了去參展時與客戶談判
    時所用，所以伊要求拷貝公司資料帶去參展，伊離職前，公
    司並沒有規定要將帶到國外參展的光碟繳回公司，伊不知道
    被告乙○○把扣案之欣美公司資料放在三立士公司等語；被
    告丙○○堅詞否認有上揭犯行，陳稱：伊對於可貿公司的資
    料為何會在三立士公司內並不清楚，伊離開可貿公司時並沒
    有帶走資料，另被告丁○○傳資料給伊時，說這並不是不能
    公開的資料，所以伊才會收，至於被告乙○○來三立士公司
    那天伊並沒有在場，所以被告乙○○為何會把資料留在那邊
    ，伊並不清楚等語；被告甲○○○堅詞否認有上揭犯行，陳
    稱：伊開設三立士公司從來沒有想要取得別家公司資料、利
    益，或是損害他人公司，被告乙○○來三立士公司那天伊在
    上課，並沒有在場等語；被告丁○○固坦承有寄發電子郵件
    予被告癸○○、丙○○、甲○○○，惟堅詞否認有上揭犯行
    ，陳稱：伊有告之不可有仿冒侵權之行為，這些資料在安
    成公司是公開的，任何人都可以調閱，且安成公司負責人
    己○○及公司主管並無說明不可外傳，安成公司的員工章
    程也沒有規定不可洩漏公司資料等語；被告乙○○固坦承有
    將欣美公司資料放在三立士公司，惟堅詞否認有上揭犯行，
    陳稱：伊那天是與被告癸○○聊天喝酒後，忘記把資料拿走
    等語。
四、經查：
  (一)被告癸○○、丙○○、甲○○○、丁○○、乙○○被訴涉犯
    刑法第三百十七條洩漏工商秘密罪嫌部分，及被告癸○○、
    丙○○、甲○○○、丁○○被訴涉犯刑法第三百十八條之二
    加重洩漏工商秘密罪嫌部分：
    1.刑法第三百十七條、同法第三百十八條之二既均以「工商
      秘密」為保護之客體，自應就上揭公訴意旨所指之資料是
      否該當告訴人可貿公司、安成公司、欣美公司之秘密先
      為審究。上開條文中所稱之「工商秘密」，固未據刑法詳
      為定義，惟按營業秘密法第二條已就營業秘密定義綦詳，
      該條規定：「本法所稱營業秘密，係指方法、技術、製程
      、配方、程式、設計或其他可用於生產、銷售或經營之資
      訊，而符合左列要件者：一非一般涉及該類資訊之人所知
      者。二因其秘密性而具有實際或潛在之經濟價值者。三所
      有人已採取合理之保密措施者。」本院審酌營業秘密法僅
      就侵害營業秘密之行為課予民事責任（參見營業秘密法第
      十一條、第十二條），本於刑法之最後手段性，刑法第三
      百十七條、第三百十八條之二所謂之「工商秘密」，至少
      亦須具備上開要件，始足當之。從而，刑法第三百十七條
      及同法第三百十八條之二所定之「工商秘密」，著重在經
      濟效益之保護，須在客觀上具有不公開性，且非該行業所
      熟知或習見之資訊或者技術，又具有一定經濟價值，並有
      合理之保密措施者，始足當之，客觀上並非僅以「不公開
      性」為要件，亦不以營業人主觀上認係秘密為認定之唯一
      標準。
    2.證人庚○○即告訴人可貿公司總經理於本院審理時證稱：
      可貿公司的資料只要是業務員都可以拿得到，伊短時間也
      無法一一清查到底遺失那些資料等語（參見本院卷第一五
      七頁），又證稱：可貿公司採取信任的態度，只要是公司
      業務都可以使用公司電腦內資料提供給客戶，這些資料由
      電腦人員負責保管，但是業務都可以向電腦人員申請拷貝
      成光碟，但必須是基於業務需要，申請人要寫申請單，伊
      信任員工，所以他們繳回拷貝的光碟片，伊沒有清點數量
      對不對等語（同上卷第一五八頁、第一六四頁），復證稱
      ：只要不是解僱，都不會檢查離職人員的攜帶物品等語（
      同上卷第一六二頁），則可貿公司對於公司內部資料既未
      採取機密分級，只要業務員申請就可將可貿公司資料轉拷
      成光碟片攜出，亦無管制及回收措施，且公司員工離職亦
      不檢查離職人員攜帶物品，足見可貿公司對上揭一(一)公訴
      意旨所指之資料顯然無合理之保密措施。
    3.證人己○○即告訴人安成公司負責人於本院審理時證稱
      ：安成公司基於信任並不檢查公司員工個人電腦資料等
      語（參見本院卷第一七三頁），又證稱：安成公司的營
      業資料沒有區分機密等級，都是機密，安成公司基於信
      任對於這些營業資料沒有管理方式等語（參見本院卷第一
      七四、一七五頁），雖證人己○○稱安成公司之營業資
      料都是機密，然安成公司既未對資料進行機密分級，又
      無管理方式，且對公司員工個人電腦資料亦不作檢查，顯
      見安成公司對於上揭一(二)公訴意旨所指之資料並無合理
      之保密措施，自不得以證人己○○個人主觀上認知即認被
      告丁○○寄送之資料為刑法第三百十七條及同法第三百十
      八條之二所定之「工商秘密」。
    4.證人壬○○即欣美公司負責人於本院審理時證稱：從德國
      參展取得之資料原本由伊負責保管，伊放在伊的保險庫內
      等語（參見本院卷第二四三頁），惟證人戊○○即欣美公
      司業務部協理於本院審理時證稱：原本資料放在國貿部門
      儲藏櫃內，儲藏櫃可以上鎖，有沒有鎖伊不知道等語（同
      上卷第二八一頁），則證人壬○○、戊○○二人對於參展
      取得資料存放位置證述有所不同，是否如證人壬○○所述
      放在保險庫內，已非無疑；而證人辛○○即欣美公司國貿
      部門專員於本院審理時證稱：若是由伊負責的客戶，伊會
      影印一份參展取得的客戶資料，原本放在櫃子內，伊是拿
      影本等語（同上卷第三○九頁），又證稱：原本放在公司
      櫃子內，沒有上鎖等語（同上卷第三一九頁），足見參展
      取得之資料原本係放在一般櫃子內，且未上鎖，實難認有
      合理之保密措施。再者，證人戊○○證稱：我們回國後資
      料會集中，依照資料上筆跡由被告乙○○或證人辛○○各
      自影印自己負責的客戶資料，是自己影印，是否有多影印
      ，伊也不知道等語（同上卷第二八一頁），則欣美公司對
      於業務專員影印參展取得資料原本之份數，並無有效措施
      加以管制與掌控，益見欣美公司對於上揭一(三)公訴意旨所
      指之德國參展取回資料並無合理之保密措施甚明。
    5.綜上，告訴人可貿公司、安成公司、欣美公司並未對公
      訴意旨所指之資料進行合理之保密措施，揆諸前揭條文意
      旨，公訴意旨所指之資料即難認係刑法第三百十七條、第
      三百十八條之二所稱之「工商秘密」，自不能遽論被告癸○○等五人刑法第三百十七條洩漏工商秘密罪，及被告癸○○、丙○○、甲○○○、丁○○刑法第三百十八條之二
      加重洩漏工商秘密罪。
  (二)被告癸○○、丙○○、甲○○○、丁○○、乙○○被訴涉犯
    刑法第三百四十二條第一項背信罪嫌部分：
    1.刑法第三百四十二條之背信罪，以處理他人事務為前提，
      如其處理事務係經他人之委任，於委任其處理期間，因發
      見受任人處理事務有不當，經撤銷其委任，由另人處理者
      ，則被撤銷者，即再無為他人處理事務之權，於此而有不
      法行為時，除成立他罪外，要難以刑法上背信罪相繩（最
      高法院五十二年臺上字第五五一號判例意旨參照）。依公
      訴意旨所指，被告癸○○於九十三年九月十三日離職、被
      告丙○○於九十三年九月十五日離職、被告甲○○○於九
      十三年八月二十二日離職，而被告癸○○、丙○○、甲○○○於九十三年十月十五日設立三立士公司，將離職之際
      攜出之營業秘密等資料供三立士公司用以對外營業招募訂
      單之用云云，則被告癸○○、丙○○、甲○○○於上述檢
      察官所認之犯罪時間與告訴人可貿公司間，自無任何聘僱
      或委任關係之存在，而與「為他人處理事務」之構成要件
      不符；又證人庚○○證稱：被告癸○○、丙○○、甲○○○在職期間並沒有查到有洩漏可貿公司營業秘密等語（參
      見本院卷第一六八頁），且卷內亦查無任何證據足資證明
      被告癸○○、丙○○、甲○○○三人於任職告訴人可貿公
      司期間即有背信情事，揆諸前揭判例意旨，自與背信罪之
      構成要件並不相符，尚難以該罪名相繩。
    3.按刑法上背信罪所指為他人處理事務，在性質上應限於具
      有相當責任性之事務，而且行為人在處理上有權作成決定
      ，或是行為人在處理上需要作成決定之事務，若他人對於
      行為人並無相當之授權，兩者之間並不存在所謂之信託關
      係，行為人所從事者只是轉達之工作，無需也無權作成任
      何決定者，則非背信罪所指之事務（最高法院八十五年度
      臺上字第六六○號判決意旨參照）。查證人己○○於本院
      審理時證稱：安成公司係經營室內傢俱、衛浴傢俱的外
      銷業務，被告丁○○在安成公司擔任業務員，負責與國
      外客戶及國內廠商聯絡，從國外客戶下單給安成公司，
      到安成公司聯絡國內廠商生產出貨的整個流程，都由被
      告丁○○負責聯絡等語（參見本院卷第一七八頁），顯見
      被告丁○○之工作內容為與國外客戶或國內廠商聯絡，係
      單純之訊息傳遞，並無任何決定權限，揆諸前開判決意旨
      ，自與刑法上背信罪所指「為他人處理事務」之構成要件
      不符；又被告丁○○之工作內容係正確地傳遞安成公司
      決策訊息予國外客戶或國內廠商，而卷內並查無被告丁○○有何不實傳遞訊息之證據，復亦無證據證明公訴意旨所
      指被告丁○○寄送電子郵件內之資料，係被告丁○○受
      安成公司委任而為職務上所掌管且不得洩漏於外之資料，
      實難認被告丁○○寄送電子郵件該當於刑法背信罪之「違
      背任務行為」。另刑法上之背信罪係以身分關係而成立之
      一種犯罪，被告癸○○、丙○○、甲○○○並非告訴人
      安成公司員工，故不具備「為他人處理事務」之身分要件
      ，且被告丁○○所為並不成立背信罪，即無由以刑法第三
      十一條第一項將被告癸○○、丙○○、甲○○○論以背信
      之共犯。
    4.按刑法第三百四十二條第一項之背信罪，必須違背任務之
      行為，具有為圖取不法利益，或圖加不法損害之意思，為
      構成要件，若本人利益之受損害，乃基於正當原因，並非
      不法，則因缺乏犯罪意思要件之故，即難律以本罪（最高
      法院五十三年臺上字第二四二九號判例意旨參照）；又刑
      法第三百四十二條背信罪所謂意圖為自己或第三人不法之
      利益，係指自己或第三人在法律上不應取得之利益，而意
      圖取得或使其取得者而言，如果在法律上可得主張之權利
      ，即屬正當利益，雖以非法方法使其實現，僅屬於手段不
      法而已，亦決無構成背信罪之餘地（最高法院七十一年度
      臺上字第七一三號判決意旨參照）。又按背信罪之構成，
      須以致生損害於本人之利益為要件，所謂「致生損害於本
      人之利益」，雖不問其減少本人現有之利益，抑係喪失將
      來可得之利益，但須事實上有損害為必要（最高法院七十
      六年度臺上字第五五八○號判決意旨參照）。查：
      (1)公訴意旨認被告乙○○將前往德國參展所獲取之工商營
        業機密，交予被告癸○○、丙○○、甲○○○等人，供
        三立士公司作為對外營業招募客戶訂單之用云云。然卷
        內並無被告癸○○、丙○○、甲○○○等人利用扣案之
        欣美公司資料對外招募客戶之證據，公訴人此部分所指
        並無憑據；再者，扣案欣美公司資料所示之國外客戶並
        非只能與告訴人欣美公司進行生意往來，縱被告癸○○
        等人有以扣案之欣美公司資料對外招募客戶，該客戶經
        評估後決定與三立士公司合法締約，亦屬商業活動範疇
        ，該締約利益係屬法律上可得主張之權利，雖以違背商
        業道德方法使其實現，僅屬手段不當而已，實難認係「
        自己或第三人之不法利益」。
      (2)證人壬○○於本院審理時證稱：去德國參展回國後，蒐
        集回來的客戶資料必須一個星期內儘速關發，展覽後聯
        絡的黃金時期是一個禮拜，但國貿部門人員以電子郵件
        寄送開發信給客戶時，電子郵件帶有病毒寄給客戶，整
        個欣美公司國貿部門電腦都癱瘓，客戶電腦也中毒，所
        以客戶很不能諒解，欣美公司電腦人員處理了一個月才
        排除電腦硬碟病毒部分，欣美公司電腦人員追查結果說
        國貿部門電腦被人植入病毒，只要客戶收取欣美公司寄
        送的電子郵件，他們的電腦就會當機，沒有辦法查出病
        毒是何人植入等語（參見本院卷第二四二、二四四頁）
        ，又證稱：參展後黃金一星期內對歐洲客戶進行寄開發
        信工作，歐洲客戶有接到電子郵件，但都是病毒，這黃
        金一星期欣美公司都在做電腦病毒的排除工作，欣美公
        司花了一個月時間排除病毒，這一個多月沒有辦法對歐
        洲客戶進行開發等語（同上卷第二四六頁），則欣美公
        司無法開發歐洲客戶，係因欣美公司電腦受電腦病毒影
        響所致，與被告乙○○將扣案之欣美公司資料放在三立
        士公司無關，亦與三立士公司是否以扣案之欣美公司資
        料招募客戶無關，是證人壬○○所稱欣美公司受有歐洲
        市場瓦解及籌備、開發及參展等費用等商業利益損失，
        與被告乙○○前揭行並無因果關係，自不得認作係被告
        乙○○處理事務不當而生之損害，亦難以此而認被告乙○○有使欣美公司受損害之不法意圖。
      (3)證人壬○○證稱：「（問：黃金週既然電腦已經中毒，
        為何不試用電話或傳真聯絡客戶？）已經破壞在先，得
        罪客戶了，無法事後彌補。」（同上卷第二五四頁），
        又證稱：歐洲市場完全沒有回應，該年度業績是零等語
        （同上卷第二五二頁），足見告訴人欣美公司因受電腦
        病毒影響，得罪國外客戶，致使該年度歐洲市場開發業
        績為零，故告訴人欣美公司由扣案資料日後可能自歐洲
        市場取得之利益為零。又告訴人欣美公司歐洲市場瓦解
        及籌備、開發及參展等費用等商業利益損失，與被告乙○○將扣案之欣美公司資料放在三立士公司，並無因果
        關係，業如前述，是依卷存證據，被告乙○○之行為並
        未造成告訴人欣美公司現有財產價值減少，亦未妨害其
        現有財產之增加，或喪失日後可能取得之利益（因欣美
        公司已經因電腦病毒而無法由扣案資料進行歐洲市場之
        開發），自與刑法背信罪之構成要件不符。
      (4)證人壬○○證稱：伊懷疑有人故意使欣美公司腦癱瘓，
        把資料拿出去以取得先機云云（參見本院卷第二四七頁
        ），又證稱：伊沒有發現三立士公司利用扣案之欣美公
        司資料與資料上的客戶聯絡，但沒有發現不代表沒有，
        要不然要資料做什麼云云（同上卷二四四頁），均係證
        人壬○○個人臆測之詞，不足為被告癸○○等人不利之
        認定。
      (5)從而，被告乙○○主觀上並無意圖為自己或他人不法利
        益，亦無意圖損害本人之利益，且未造成欣美公司之財
        產或其他利益之生損害，或受損害之危險，自與背信罪
        之構成要件並不相符，尚難以該罪名相繩。又刑法上之
        背信罪係以身分關係而成立之一種犯罪，被告癸○○、
        丙○○、甲○○○並非告訴人欣美公司員工，故不具備
        「為他人處理事務」之身分要件，且被告乙○○所為並
        不成立背信罪，即無由以刑法第三十一條第一項將被告
        癸○○、丙○○、甲○○○論以背信之共犯。
  (三)被告癸○○、丙○○、甲○○○、丁○○被訴涉犯刑法第三
    百五十九條妨害電腦使用罪部分：
    1.按刑法第三百五十九條妨害電腦使用罪之構成，須以「致
      生損害於公眾或他人」為要件，所謂「致生損害於公眾或
      他人」，須事實上受有損害為必要。又按當事人得聲請法
      院調查證據，而法院為發見真實，亦得依職權調查證據，
      但限於維護公平正義或對被告之利益有重大關係之事項為
      限，修正刑事訴訟法第一百六十三條第一、二項定有明文
      。故法院固得依職權調查證據，但並無蒐集證據之義務。
      蒐集證據乃檢察官或自訴人之職責，事實審法院應以調查
      證據為其主要職責，其調查之範圍，亦以審判中所存在之
      一切證據為限，案內不存在之證據，即不得責令法院為發
      現真實，應依職權從各方面蒐集證據 (最高法院九十一年
      度臺上字第五八四六號判決意旨參照）。查證人己○○於
      本院審理時證稱：從案發到現在安成公司因被告丁○○
      寄送這些電子郵件而喪失之訂單，沒有具體數據，但有三
      、四家公司就沒有與安成公司聯絡，向他們報價也沒有
      回應等語（參見本院卷第一七六頁），然既無具體數據可
      資證明安成公司因被告丁○○所為而喪失訂單，即不得
      以證人己○○主觀臆測他公司不與告訴人安成公司聯絡
      ，而視為係告訴人安成公司之損失。
    2.此外，卷內復無告訴人安成公司因被告丁○○、癸○○
      、丙○○、甲○○○所為受有損失之相關證據可資本院參
      酌，揆諸前開判決意旨，法院復無蒐集證據之義務，本院
      依卷內現有資料並不足認定告訴人安成公司受有損害，
      自與刑法第三百五十九條妨害電腦使用罪之構成要件有間
      ，難以該罪相繩。
五、綜上所述，被告癸○○等五人所為與公訴意旨所指之各項罪
    名構成要件有間，且尚乏積極證據足資證明被告癸○○等五
    人有公訴意旨所指之各項犯行，復未達通常一般之人均不致
    於有所懷疑，而得確信其為真實之程度，揆諸前揭條文及判
    例意旨，尚難僅憑推測或擬制之方法，即遽為被告癸○○等
    五人有罪之論斷。此外，本院復查無其他積極證據足資認定
    被告癸○○等五人有何檢察官所指之前述犯行，本件既不能
    證明被告癸○○等五人犯罪，依首揭規定，均應諭知被告癸○○等五人無罪之判決。
據上論斷，應依刑事訴訟法第三百零一條第一項，判決如主文。
中    華    民    國    95    年    7     月    31    日
                  刑事第十三庭  審判長法  官  陳慧珊
                                      法  官  李秋娟
                                      法  官  黃裕仁
上正本證明與原本無異。
如不服本判決，應於送達後十日內向本院提出上訴狀（須附繕
本），上訴於臺灣高等法院臺中分院。
                                      書記官  王嘉仁
中    華    民    國    95    年    7     月    31    日


司法院資訊處製作；財團法人民間司法改革基金會備份。
